【裁判字號】    99,上訴,1865
【裁判日期】    990930
【裁判案由】    偽造文書等
【裁判全文】
臺灣高等法院臺中分院刑事判決        99年度上訴字第1865號
上  訴  人
即  被  告  邱惠凰
上列上訴人即被告因偽造文書等案件，不服臺灣南投地方法院99
年度訴字第375號，中華民國99年8月23日第一審判決（起訴案號
：臺灣南投地方法院檢察署99年度偵字第1272號），提起上訴，
本院判決如下：
    主  文
上訴駁回。
    理  由
一、依刑事訴訟法第350條、第361條、第362條、第367條規定，
    不服地方法院之第一審判決而上訴者，須提出上訴書狀，並
    應敘述具體理由，為上訴必備之程式；其所提出之書狀未敘
    述上訴理由，或僅曾以言詞陳述上訴理由者，均應於上訴期
    間屆滿後二十日內補提理由書於第一審法院。第一審法院經
    形式審查，認逾期未補提上訴理由者，應定期間先命補正；
    逾期未補正者，為上訴不合法律上之程式，應以裁定駁回。
    倘已提出上訴理由，但所提非屬具體理由者，則由第二審法
    院以上訴不合法律上之程式，判決駁回。而所謂具體理由，
    必係依據卷內既有訴訟資料或提出新事證，指摘或表明第一
    審判決有何採證認事、用法或量刑等足以影響判決本旨之不
    當或違法，而構成應予撤銷之具體事由，始克當之（例如：
    依憑證據法則具體指出所採證據何以不具證據能力，或依憑
    卷證資料，明確指出所為證據證明力之判斷如何違背經驗、
    論理法則）；倘僅泛言原判決認定事實錯誤、違背法令、量
    刑失之過重或輕縱，而未依上揭意旨指出具體事由，或形式
    上雖已指出具體事由，然該事由縱使屬實，亦不足以認為原
    判決有何不當或違法者（例如：對不具有調查必要性之證據
    ，法院未依聲請調查亦未說明理由，或援用證據不當，但除
    去該證據仍應為同一事實之認定），皆難謂係具體理由，俾
    與第二審上訴制度旨在請求第二審法院撤銷、變更第一審不
    當或違法之判決，以實現個案救濟之立法目的相契合，並節
    制濫行上訴（參最高法院97年度台上字第892號判決）。
二、本件上訴人即被告邱惠凰（下以被告稱之）不服原審判決而
    提起上訴，其上訴意旨略以：被告對於95年及96年綜所稅虛
    報捐贈一事感到非常後悔與無助，被告現任職新光人壽，往
    年皆誠實納稅，由於趨勢使然，5年前公司高層逼迫員工以
    保證獲利文宣招攬相當多的基金保單，金融風暴發生至今，
    客戶投資損失差額龐大，公司一概不負責而全數由員工自行
    處理。被告為維護個人信譽名聲，私下掏腰包向銀行借了信
    貸新臺幣（下同）150萬元賠錢了事（現償還剩100萬元），
    但實在客戶太多損失金額龐大，自己無能力私下處理最後交
    由公司出面處理先償還客戶本金，而後再按月自被告薪津中
    扣除1/3，目前尚未償還公司欠款共80萬元。對於此次刑事
    判決所陳述罪狀，被告悔不當初，犯後也深感悔意，願意接
    受法官執行，但實在是欠款眾多，當初逃漏稅實在是繳不出
    來，非惡意肥了荷包，同時也為了償還95、96年的漏繳本稅
    50 萬元，再次向信用卡借款50萬元，現在欠款高達230萬元
    ，經濟困頓，家中除了2個小孩要扶養及身患重度脊椎側彎
    須人照料行動不便的婆婆，懇求念在被告初犯，且態度良好
    ，願接受處分，給予從從輕量刑等語。
三、按量刑輕重係屬事實審法院得依職權自由裁量之事項，苟已
    斟酌刑法第57條各款所列情狀而未逾越法定刑度，不得遽指
    為違法（參最高法院72年度台上字第6696號、75年度台上字
    第7033號判例要旨），且在同一犯罪事實與情節，如別無其
    他加重或減輕之原因，下級審量定之刑，亦無過重或失輕之
    不當情形，則上級審法院對下級審法院之職權行使，原則上
    應予尊重（參最高法院85年度臺上字第2446號判決）。
四、經查，本件被告就其所涉違反稅捐稽徵法第41條及偽造文書
    等罪行，業於偵查中及原審審理時坦承不諱，核與卷附相關
    證據資料相符。又本件被告所犯違反稅捐稽徵法第41條及偽
    造文書等罪，其法定刑分別為「5年以下有期徒刑、拘役或
    科或併科新台幣6萬元以下罰金」、「5年以下有期徒刑」，
    原審法院就被告上揭二犯行，分別判處有期徒刑3月、3月，
    定其應執行刑為有期徒刑5月，並諭知易科罰金之折算標準
    ，核其認事用法並無違誤之處，量刑亦屬妥適。綜上，本件
    被告上揭上訴意旨，並未提出任何具體事證指摘原審判決有
    何違法或不當之情形，顯屬上訴未敘述具體理由。依上揭說
    明，應認被告之上訴違背法律上之程式。爰依刑事訴訟法第
    372條之規定，不經言詞辯論，逕以判決駁回之。
五、應依刑事訴訟法第367條前段、第372條，判決如主文。
中    華    民    國    99    年    9     月    30    日
            刑事第二庭  審判長法  官  邱  顯  祥
                              法  官  張  國  忠
                              法  官  王  鏗  普
以上正本證明與原本無異。
如不服本判決應於收受送達後十日內向本院提出上訴狀，其未敘
述上訴之理由者並得於提起上訴後十日內向本院補提理由書（均
須按他造當事人之人數附繕本）「切勿逕送上級法院」。
                              書記官  詹  雅  婷
中    華    民    國    99    年    9     月    30    日

司法院資訊處製作；財團法人民間司法改革基金會備份。
